臺灣臺南地方法院臺南簡易庭民事判決
111年度南小字第572號
原      告  鄭瑋昱  

被      告  許坤詮  




上列當事人間請求侵權行為損害賠償事件，經本院於民國111年6
月1日言詞辯論終結，判決如下：
    主      文
被告應給付原告新臺幣貳萬貳仟柒佰柒拾捌元，及自民國一百十
一年五月十三日起至清償日止，按週年利率百分之五計算之利息
。
原告其餘之訴駁回。
訴訟費用新臺幣壹仟元，由被告負擔新臺幣陸佰陸拾捌元；餘由
原告負擔。
本判決原告勝訴部分得假執行。
原告其餘假執行之聲請駁回。　　
　　事實及理由
一、原告起訴主張：
　　被告於民國109年11月5日7時34分許，駕駛車牌號碼0000-00
    號自用小貨車，沿高雄市湖內區中山路2段由北往南方向行
    駛內3車道，行經該路段11號前時，竟未注意前方車輛行駛
    動態及未保持半公尺以上之間隔超過，即貿然自原告所騎乘
    車牌號碼000-000號普通重型機車(下稱系爭機車)之右側超
    車，雙方因而發生碰撞（下稱系爭車禍），致原告人車倒地
    ，受有右側膝部挫傷、右側膝部擦傷、左側小腿擦傷、右側
    前臂擦傷、右側手部擦傷之傷害(下稱系爭傷害)。爰依民法
    侵權行為法律關係，請求被告賠償1.醫療費用新臺幣(下同)
    2,091元、2.精神慰撫金30,000元、3.系爭機車修理費2,000
    元，合計共請求34,091元。並聲明：被告應給付原告34,091
    元，及自起訴狀繕本送達被告翌日起至清償日止，按週年利
    率5％計算之利息。併願供擔保請准宣告假執行。
二、被告經合法通知，未於言詞辯論期日到場，亦未提出書狀作
    何聲明或陳述。
三、得心證之理由：
  ㈠損害賠償責任之成立：
  ⒈按汽車行駛時，駕駛人應注意車前狀況及兩車並行之間隔，
    並隨時採取必要之安全措施，不得在道路上蛇行，或以其他
    危險方式駕車；又按欲超越同一車道之前車時，須先按鳴喇
    叭二單響或變換燈光一次，不得連續密集按鳴喇叭或變換燈
    光迫使前車允讓；再按前行車減速靠邊或以手勢或亮右方向
    燈表示允讓後，後行車始得超越。超越時應顯示左方向燈並
    於前車左側保持半公尺以上之間隔超過，行至安全距離後，
    再顯示右方向燈駛入原行路線，道路交通安全規則第94條第
    3項、第101條第1項第3款、第5款分別定有明文。
  ⒉經查，本件肇事當時天候晴、日間自然光線、柏油路面乾燥
    、無缺陷、無障礙物、視距復屬良好，被告客觀上並無不能
    注意之情事，竟疏未注意前方車輛行駛動態及未保持半公尺
    之以上間隔超過，撞擊原告之系爭機車，造成原告受有系爭
    傷害。顯見，被告之上開過失行為，係本件系爭車禍之肇事
    原因。
  ⒊原告主張其因系爭車禍受有系爭傷害，並提出臺灣基督長老
    教會新樓醫療財團法人臺南新樓醫院診斷證明書1份為證（
    見調字卷第19頁），亦堪採信；是被告上開過失行為與原告
    所受系爭傷害及系爭機車受損間，確有相當因果關係無疑，
    原告主張被告應負過失侵權行為之損害賠償責任，應堪憑信
    。
  ㈡次按因故意或過失，不法侵害他人之權利者，負損害賠償責
    任；汽車、機車或其他非依軌道行駛之動力車輛，在使用中
    加損害於他人者，駕駛人應賠償因此所生之損害；不法侵害
    他人之身體或健康者，對於被害人因此喪失或減少勞動能力
    或增加生活上之需要時，應負損害賠償責任；不法侵害他人
    之身體、健康、名譽、自由、信用、隱私、貞操，或不法侵
    害其他人格法益而情節重大者，被害人雖非財產上之損害，
    亦得請求賠償相當之金額，民法第184條第1項前段、第191
    條之2前段、第193條第1項、第195條第1項前段分別定有明
    文。本件原告因被告之過失行為，受有上開傷害及機車之損
    害，且上述損害與被告之過失行為間有相當因果關係，依上
    開規定，被告自應就原告所受之損害負賠償之責。茲分別就
    原告之各項請求，審酌如下：
  ⒈醫療費用2,091元部分：原告主張系爭車禍發生系爭傷害至醫
    院就診及至藥局購買物品共計花費2,091元，並提出收據及
    發票為證（見調字卷第21頁至第23頁），堪認原告上開醫療
    費用之花費與系爭車禍所造成之系爭傷害相關，堪認原告此
    部分之請求為可採，應予准許。
  ⒉修車費用2,000元部分：
    本件原告主張系爭機車修理需支出工資250元應予准許；而
    就零件費用1,750元部分，依行政院所頒固定資產耐用年數
    表及固定資產折舊率表，機械腳踏車之耐用年數為3年，依
    平均法計算其折舊結果（即以固定資產成本減除殘價後之餘
    額，按固定資產耐用年數表規定之耐用年數平均分攤，計算
    折舊額），每年折舊率為3分之1，並參酌營利事業所得稅查
    核準則第95條第6項規定「固定資產提列折舊採用平均法、
    定率遞減法或年數合計法者，以1年為計算單位；其使用期
    間未滿1年者，按實際使用之月數相當於全年之比例計算之
    ；不滿1月者，以月計」，系爭機車自出廠日103年7月，迄
    本件車禍發生時即109年11月5日，已使用逾3年，惟既仍能
    使用，應認其尚耐用，應以機械腳踏車最長之耐用年數3年
    計算其折舊，則零件扣除折舊後之修復費用估定為437元【
    計算方式：：1.殘價＝取得成本÷( 耐用年數＋1)即1,750÷(3+
    1)≒438（小數點以下四捨五入）；2.折舊額 ＝(取得成本－殘
    價)×1/（耐用年數）×（使用年數）即(1,750－438) ×1/3×（
    3+0/12）≒1,313（小數點以下四捨五入）；3.扣除折舊後價
    值＝（新品取得成本－折舊額）即1,750－1,313＝437】。故本
    件原告請求被告應賠償系爭機車修理費687元（計算方式：4
    37+250=687），為有理由，逾此範圍，為無理由，應予駁回
    。
  ⒊精神慰撫金30,000元部分：
    按慰撫金之賠償須以人格權遭遇侵害，使精神上受有痛苦為
    必要，其核給之標準固與財產上損害之計算不同，然非不可
    斟酌雙方身分資力與加害程度，及其他各種情形核定相當之
    數額（最高法院51年度台上字第223號判決意旨參照）。原
    告因系爭車禍受有上開傷害，精神上自受有痛苦，是其請求
    被告給付精神慰撫金，洵屬有據。本院審酌原告因系爭車禍
    受有前述傷害，而其為大學畢業，每月薪水5萬5千元，及本
    院職權調閱兩造之稅務電子閘門財產所得調件明細表在卷可
    查。本院審酌兩造之身分、地位、經濟能力，及原告所受傷
    害傷勢尚非嚴重等情，認原告請求之精神慰撫金以20,000元
    為適當，逾此部分之請求為無理由，不予准許。
四、綜上，原告主張依據侵權行為之法律關係，請求被告給付,
    元（計算式：2,091元+687元+20,000元＝22,778元）及自起
    訴狀繕本送達翌日起即111年5月13日起至清償日止，按週年
    利率5％計算之利息，為有理由，應予准許；逾此部分所為之
    請求，為無理由，應予駁回。
五、本件原告勝訴部分，係屬民事訴訟法第436條之8第1項小額
    訴訟事件所為被告敗訴之判決，依同法第436條之20規定，
    應依職權宣告假執行。原告就此部分陳明願供擔保，聲請宣
    告假執行，應無必要。至於原告敗訴部分，其假執行之聲請
    已失所依附，應予駁回。
六、訴訟費用負擔之依據：民事訴訟法第436條之19第1項、第79
    條。
中　　華　　民　　國　　111 　年　　6 　　月　　15　　日
                  臺南簡易庭　法  官  葉淑儀　　　　　
以上正本證明與原本無異。
如不服本判決，應於送達後20日內，向本院提出上訴狀並表明上
訴理由（依民事訴訟法第436條之24第2項之規定，對於小額程序
之第一審判決提起上訴，非以其違背法令為理由，不得為之），
如於本判決宣示後送達前提起上訴者，應於判決送達後20日內補
提上訴理由書（須附繕本）。　　　　　　　　　
中　　華　　民　　國　　111 　年　　6 　　月　　15　　日
　　　　　　　　　           書記官  林幸萱